臺灣屏東地方法院刑事判決　　　　　　 100年度易字第1314號
公　訴　人　臺灣屏東地方法院檢察署檢察官
被　　　告　洪月英
上列被告因違反毒品危害防制條例案件，經檢察官提起公訴（10
0 年度毒偵字第2174號），嗣被告就被訴事實為有罪之陳述，經
本院告知簡式審判程序之旨，並聽取當事人之意見後，由本院合
議庭裁定改由受命法官獨任進行簡式審判程序，判決如下：
    主  文
洪月英施用第二級毒品，累犯，處有期徒刑陸月，如易科罰金，
以新臺幣壹仟元折算壹日。
    事  實
一、洪月英前於民國97年間，因施用毒品案件，經本院以97年度
    聲字第121 號裁定送觀察、勒戒，因認有繼續施用毒品之傾
    向，再經本院以97年度毒聲字第390 號裁定令入戒治處所施
    以強制戒治，因成效良好，認已無繼續強制戒治之必要者，
    於98年5 月15日停止執行出戒治所轉服徒刑，並經臺灣屏東
    地方法院檢察署檢察官於98年5 月14日以98年度戒毒偵字第
    58號為不起訴處分確定。另於97年間，因竊盜案件，經本院
    以97年度易字第31號判決有期徒刑7 月確定；又因公共危險
    案件，經本院以97年度交簡字第300 號判決有期徒刑3 月確
    定，上開2 罪再經本院以97年度聲字第673 號裁定應執行有
    期徒刑8 月確定，於99年1 月14日縮刑期滿執行完畢。詎洪
    月英猶不思戒除毒癮惡習，明知甲基安非他命係毒品危害防
    制條例第2 條第2 項第2 款所定之第二級毒品，不得非法施
    用、持有，竟於前開有期徒刑執行完畢後5 年內之100 年4
    月9 日上午10時許，基於施用第二級毒品甲基安非他命之犯
    意，在不詳處所，以將甲基安非他命置於玻璃球內燒烤吸食
    煙霧之方式，施用甲基安非他命1 次。嗣於同年月10日下午
    5 時50分許，在屏東縣恆春鎮○○路77號，因另案為警通緝
    ，經送法務部矯正署屏東看守所收容後，由該所派員於同日
    為其採尿送驗，結果呈甲基安非他命進入人體代謝後之安非
    他命、甲基安非他命均陽性反應，始悉上情。
二、案經屏東縣政府警察局恆春分局報告臺灣屏東地方法院檢察
    署檢察官偵查起訴。
    理  由
一、按除被告所犯為死刑、無期徒刑、最輕本刑為3 年以上有期
    徒刑之罪或高等法院管轄第一審案件者外，於第一次審判期
    日前之準備程序進行中，被告先就被訴事實為有罪之陳述時
    ，審判長得告知被告簡式審判程序之旨，並聽取當事人、代
    理人、辯護人及輔佐人之意見後，裁定進行簡式審判程序，
    刑事訴訟法第273 條之1 第1 項定有明文。經核本件被告洪
    月英所犯係死刑、無期徒刑、最輕本刑為3 年以上有期徒刑
    以外之罪，其於準備程序中就被訴事實為有罪之陳述，經法
    官告知簡式審判程序之旨，並聽取公訴人、被告之意見後，
    本院爰依首揭規定，合議裁定由受命法官獨任進行簡式審判
    程序。是本案之證據調查，依同法第273 條之2 規定，不受
    同法第159 條第1 項、第161 條之2 、第161 條之3 、第16
    3 條之1 ，及第164 條至170 條所規定證據能力認定及調查
    方式之限制，合先敘明。
二、上開犯罪事實，業據被告於本院準備程序及審理中均坦承不
    諱，且被告於100 年4 月10日經採尿送驗結果，確呈甲基安
    非他命進入人體代謝後之安非他命、甲基安非他命均陽性反
    應乙節，有正修科技大學超微量研究科技中心於100 年6 月
    2 日所出具報告編號R00-0000-000號尿液檢驗報告、法務部
    矯正署屏東看守所在監（所）或出監（所）收容人資料表、
    屏東縣警察局公物電話紀錄簿及偵查報告（見警卷第11至14
    頁）等在卷足憑，堪認被告上開任意性自白，確與事實相符
    。是本件事證明確，被告犯行洵堪認定。
三、又按觀察、勒戒或強制戒治執行完畢釋放後，5 年內再犯毒
    品危害防制條例第10條之罪者，檢察官或少年法院（地方法
    院少年法庭）應依法追訴或裁定交付審理，同條例第23條第
    2 項定有明文。本件被告前曾受如事實欄所述之觀察、勒戒
    、強制戒治處分，於98年5 月15日停止執行出戒治所轉服徒
    刑，並經臺灣屏東地方法院檢察署檢察官於98年5 月14日以
    98年度戒毒偵字第58號為不起訴處分確定等情，有臺灣高等
    法院被告前案紀錄表在卷可稽，其於前開觀察、勒戒、強制
    戒治處分執行完畢5 年內之100 年4 月9 日上午10時許，又
    再犯本件施用毒品之罪，顯見其再犯率甚高，原實施觀察、
    勒戒已無法收其實效，當無再經觀察、勒戒及強制戒治之必
    要，揆諸首揭規定意旨，自應依法追訴處罰之。
四、再按甲基安非他命依其成癮性、濫用性及對社會危害性之程
    度，業經列為毒品危害防制條例第2 條第2 項第2 款所規定
    之第二級毒品，禁止非法持有及施用；是核被告上開所為，
    係犯毒品危害防制條例第10條第第2 項之施用第二級毒品罪
    。被告施用前持有甲基安非他命之低度行為，為施用之高度
    行為所吸收，不另論罪。又被告曾受如事實欄所載之刑執行
    完畢，有臺灣高等法院被告前案紀錄表可稽，其於有期徒刑
    執行完畢後5 年內，故意再犯本件有期徒刑以上之罪，為累
    犯，應依刑法第47條第1 項規定加重其刑。茲審酌被告前經
    觀察、勒戒及強制戒治處分後，猶未能深切體認毒品危害己
    身之鉅，及早謀求脫離毒害之道，反而伺機再犯，顯見其戒
    除毒癮之意志不堅，迄未能記取教訓，復參酌其所犯施用毒
    品行為係戕害自己身心健康，尚未嚴重破壞社會秩序、侵害
    他人權益，其犯罪後始終坦承犯行，確有悔意，及其學歷為
    國中肄業、家中尚有7 位子女須照護之家庭狀況（此業據被
    告供陳在卷，見本院卷第59頁）等一切情狀，量處如主文所
    示之刑，並諭知易科罰金之折算標準。
據上論斷，應依刑事訴訟法第273 條之1 第1 項、第299 條第1
項前段，毒品危害防制條例第10條第2 項，刑法第11條前段、第
47條第1 項、第41條第1 項前段，判決如主文。
本案經檢察官王光傑到庭執行職務。
中    華    民    國   100    年    12    月    27    日
                  刑事第三庭    法  官  薛侑倫
以上正本證明與原本無異。
如不服本判決應於收受判決後10日內向本院提出上訴書狀，並應
敘述具體理由；其未敘述上訴理由者，應於上訴期間屆滿後20日
內向本院補提理由書（均須按他造當事人之人數附繕本）「切勿
逕送上級法院」。
中    華    民    國   100    年    12    月    28    日
                                書記官  張語恬
附錄本件論罪科刑法條：
毒品危害防制條例第10條
施用第一級毒品者，處 6 月以上 5 年以下有期徒刑。
施用第二級毒品者，處 3 年以下有期徒刑。